【裁判字號】    99,訴,1654
【裁判日期】    991231
【裁判案由】    違反毒品危害防制條例
【裁判全文】
臺灣臺南地方法院刑事判決              99年度訴字第1654號
公  訴  人  臺灣臺南地方法院檢察署檢察官
被      告  陳永基
上列被告因違反毒品危害防制條例等案件，經檢察官提起公訴（
99年度毒偵字第2065號），並追加起訴（99年度毒偵字第2370號
、99年度偵字第15425、15539、17055號），被告於準備程序就
被訴事實為有罪之陳述，經本院合議庭裁定由受命法官獨任行簡
式審判程序，判決如下：
    主  文
陳永基施用第一級毒品，處有期徒刑捌月；又施用第一級毒品，
處有期徒刑捌月；又犯竊盜罪，處拘役貳拾日，如易科罰金，以
新臺幣壹仟元折算壹日；又犯竊盜罪，處拘役貳拾日，如易科罰
金，以新臺幣壹仟元折算壹日；又犯竊盜罪，處拘役貳拾日，如
易科罰金，以新臺幣壹仟元折算壹日；又犯竊盜罪，處拘役貳拾
日，如易科罰金，以新臺幣壹仟元折算壹日。有期徒刑部分，應
執行有期徒刑壹年貳月；拘役部分，應執行拘役柒拾日，如易科
罰金，以新臺幣壹仟元折算壹日。
    事  實
一、陳永基曾於民國九十八年間因施用毒品，經本院以九十八年
    度毒聲字第四八三號裁定，送觀察勒戒後，因無施用傾向，
    於九十九年一月二十日出所執行完畢，並經臺灣臺南地方法
    院檢察署檢察官以九十八年度毒偵字第一八八二號為不起訴
    處分確定。詎其不知悔改，於觀察勒戒執行完畢後五年內，
    另分別基於施用第一級毒品之犯意，於下列時地施用第一級
    毒品：
  (一)九十九年八月三十一日下午七時許，在其臺南縣歸仁鄉○○
    路○段五○號二樓（臺南縣、市合併升格為直轄市後，現為
    臺南市○○區○○里○○路○段五○號二樓）之住處，以針
    筒注射方式，施用一級毒品海洛因一次，於九十九年九月一
    日因竊盜案經臺南縣警察局歸仁分局（現為臺南市政府警察
    局歸仁分局）查獲，經其同意採其尿液送驗，呈嗎啡陽性反
    應而查獲。
  (二)九十九年九月二十日上午九時許，在上開住處，以針筒注射
    方式，施用一級毒品海洛因一次，於九十九年九月二十一日
    中午十一時在台南市○○區○○里○○○街經臺南市政府警
    察局歸仁分局巡邏員警盤查，經其同意採其尿液送驗，呈嗎
    啡陽性反應而查獲。
二、陳永基意圖為自己不法所有，分別基於竊盜之犯意，於下列
    時地竊取他人財物：
  (一)九十九年六月十日上午九時三十分侵入臺南縣歸仁鄉○○村
    ○○街三一二號（臺南縣、市合併升格為直轄市後，現為臺
    南市○○區○○里○○街三一二號）聯鋁有限公司內竊取三
    角鐵樑二支（長約三公尺，共重約三十八公斤），以廢鐵價
    格販售給資源回收之不詳舊貨商，得款新臺幣（下同）三百
    十元花用殆盡。
  (二)復於同年月十五日上午十時，再度侵入上開地點，竊取三角
    鐵樑一支（長約三公尺，共重約二十公斤），以廢鐵價格販
    售給資源回收之不詳舊貨商，得款一百四十元花用殆盡。
  (三)於九十九年九月九日騎乘Ｈ６８－００１號重機車前往臺南
    縣歸仁鄉○○街一二○巷內（臺南縣、市合併升格為直轄市
    後，現為臺南市○○區○○街一二○號），進入姚天賞承包
    之建築工地，竊取姚天賞放置於該處之鐵條多支等物後，騎
    乘該機車逃逸，將上開物品變賣得款一百七十二元後花用一
    空。經姚天賞報警循線查獲。
  (四)九十九年十月二十三日下午六時，騎乘上開機車至台南縣歸
    仁鄉○○○路○段三九五巷一六六號（臺南縣、市合併升格
    為直轄市後，現為臺南市歸仁區○○○路○段三九五巷一六
    六號）余慈華所經營之工廠，進入廠內徒手竊取置於圍牆上
    電瓶一個，騎乘該機車逃逸，將上開物品變賣得款一百二十
    九元後花用一空。經余慈華報警循線查獲。
三、案經臺南縣警察局歸仁分局（現為臺南市政府警察局歸仁分
    局）報告臺灣臺南地方法院檢察署檢察官偵查起訴。
    理  由
一、本件係經被告陳永基於準備程序當庭表示認罪，而經本院裁
    定以簡式審判程序加以審理，依據刑事訴訟法第二百七十三
    條之二、第一百五十九條第二項之規定，不適用傳聞法則有
    關限制證據能力之相關規定，合先敘明。
二、上開犯罪事實，被告均坦承不諱，於犯罪事實一部分並有其
    為警查獲所採集之尿液檢體，經送檢驗結果，分呈嗎啡陽性
    反應（按海洛因係由嗎啡經化學合成而製得，經注射進入人
    體後，因代謝分解成嗎啡，因此施打海洛因後，由尿液中檢
    驗結果仍為嗎啡反應），有(一)臺南縣警察局歸仁分局毒品案
    件尿液編號與姓名對照表、應受尿液採驗人尿液檢體採集送
    驗紀錄表、長榮大學九十九年九月十日檢體編號00000
    00號確認報告（南縣歸警偵字第○九九○○二○九九七號
    卷第九至一一頁）、(二)應受尿液採驗人尿液檢體採集送驗紀
    錄表、長榮大學九十九年十月四日檢體編號0000000
    號確認報告（南縣歸警偵字第○九九○○二三三七二號卷第
    六、七頁），再被告有如事實欄所示之經觀察、勒戒執行完
    畢釋放之情，有臺灣高等法院被告前案紀錄表在卷可佐，顯
    見其係於上開觀察勒戒執行完畢釋放後，五年內再犯本件施
    用第一級毒品之罪，事證明確，被告施用第一級毒品犯行堪
    以認定。於犯罪事實二部分亦有證人王文看、王天賞、余慈
    華於警詢之陳述、臺南市○○區○○里○○街一二○巷內工
    地監視錄影照片、被告騎乘之機車照片、臺南市○○區○○
    里○○○路○段三九五巷一六六號前監視錄影照片等為證，
    被告上開自白，核與事實相符，堪信為真實。
三、按海洛因係毒品危害防制條例第二條第二項第一款所明定之
    第一級毒品，不得非法持有、施用。核被告於犯罪事實一部
    分所為，均係犯毒品危害防制條例第十條第一項之施用第一
    級毒品海洛因罪。又被告施用第一級毒品海洛因前持有海洛
    因之低度行為，應為施用海洛因之高度行為所吸收，均不另
    論罪。被告於犯罪事實二部分所為，均係犯刑法第三百二十
    條第一項竊盜罪。被告上開六件犯行，犯意各別，行為互殊
    ，應予分論併罰。爰審酌海洛因戕害身心，而被告前因施用
    毒品經送觀察、勒戒處分後，猶不思戒絕革除惡習，再為本
    件犯罪，顯未因前所受觀察勒戒之治療處分而記取教訓，惟
    其施用毒品所生危害，實以自戕身心健康為主，對於他人生
    命、身體、財產等法益，尚無明顯而重大之實害；另被告四
    肢健全具完全謀生能力，不思正當努力工作營生，竟圖不勞
    而獲，隨意竊取他人財物，毫無他人所有物之概念，顯然欠
    缺法紀觀念，及其犯罪動機、前科素行、手段、犯罪後坦承
    犯行等一切情狀，分別量處如主文所示之刑，並定其應執行
    之刑。
據上論斷，應依刑事訴訟法第二百七十三條之一第一項、第二百
九十九條第一項前段，毒品危害防制條例第十條第一項，刑法第
十一條前段、第三百二十條第一項、第四十一條第一項前段、第
五十一條第五款、第六款，刑法施行法第一條之一，判決如主文
。
本案經檢察官黃淑妤到庭執行職務。
中    華    民    國    99    年    12    月    31    日
                  刑事第六庭    法  官  施介元
以上正本證明與原本無異。
如不服本判決應於收受本判決後10日內向本院提出上訴書狀，並
應敘述具體理由。其未敘述上訴理由者，應於上訴期間屆滿後20
日內向本院補提理由書狀（均須按他造當事人之人數附繕本）「
切勿逕送上級法院」。
                                書記官  周怡青
中    華    民    國    99    年    12    月    31    日
附錄本判決論罪科刑法條
中華民國刑法第320條第1項
意圖為自己或第三人不法之所有，而竊取他人之動產者，為竊盜
罪，處5  年以下有期徒刑、拘役或 5 百元以下罰金。
毒品危害防制條例第10條第1項
施用第一級毒品者，處 6 月以上 5 年以下有期徒刑。

司法院資訊處製作；財團法人民間司法改革基金會備份。
